# 生活性服务业增值税加计抵减有关政策会计处理

提问人：wx_5a96d51d18c2 时间：2021-10-26 11:17:00
请教一下，生活性服务业增值税加计抵减进项税额加计抵减部分的金额放什么科目？

回答人：chenyiwei
根据财政部会计司于 2019 年 4 月 9 日发布的“关于《关于深化增值税改革有关政策的公告》适用《增值税会计处理规定》有关问题的解读”：
近期，我部、税务总局和海关总署印发了《关于深化增值税改革有关政策的公告》（财政部税务总局 海关总署公告 2019 年第 39 号，以下简称”第39 号公告”），规定”自 2019 年 4 月 1 日至 2021 年 12 月 31 日，允许生产、生活性服务业纳税人按照当期可抵扣进项税额加计10%，抵减应纳税额”。现就该规定适用《增值税会计处理规定》（财会〔 2016 〕 22 号）的有关问题解读如下：
生产、生活性服务业纳税人取得资产或接受劳务时，应当按照《增值税会计处理规定》的相关规定对增值税相关业务进行会计处理；实际缴纳增值税时，按应纳税额借记”应交税费–未交增值税”等科目，按实际纳税金额贷记”银行存款”科目，按加计抵减的金额贷记”其他收益”科目。